臺灣板橋地方法院交通事件裁定　　96年度交聲字第1440號
原處分機關　交通部公路總局臺北區監理所
受處分人即
異　議　人　甲○○
　　　　　　　　　　　之2
上列受處分人即異議人因違反道路交通管理處罰條例案件，對於
交通部公路總局臺北區監理所民國96年9 月13日所為之北監營字
第裁40-C00000000號裁決處分（原舉發單號：臺北縣政府警察局
北縣警字第C00000000 號），聲明異議，本院裁定如下：
    主  文
異議駁回。
    理  由
一、異議意旨略以：異議人即受處分人甲○○於民國96年9 月11
    日晚上與友人羅立生吃晚餐時有喝酒，惟異議人與友人係將
    車輛停於臺北縣三重市○○路與自強路口便利商店門口休息
    ，車輛雖處於發動狀態，但未在路上行駛，詎卻被臨檢開單
    ，為此聲明異議，請求撤銷原處分云云。
二、按汽車駕駛人，駕駛汽車經測試檢定有下列情形之一者，處
    新臺幣1 萬5 千元以上6 萬元以下罰鍰，並當場移置保管該
    汽車及吊扣其駕駛執照1 年；因而肇事致人受傷者，並吊扣
    其駕駛執照2 年；致人重傷或死亡者，吊銷其駕駛執照，並
    不得再考領：一、酒精濃度超過規定標準。二、吸食毒品、
    迷幻藥、麻醉藥品及其相類似之管制藥品，道路交通管理處
    罰條例第35條第1 項定有明文。又汽車駕駛人經依第1 項規
    定吊扣駕駛執照，並於吊扣期間再有第1 項情形者，處新臺
    幣6 萬元罰鍰，並當場移置保管該汽車及吊銷其駕駛執照；
    如肇事致人重傷或死亡者，吊銷其駕駛執照，並不得再考領
    ，同條第3 項亦有明文規定。
三、原處分機關以：異議人於96年9 月11日21時50分，駕駛車號
    450-HM號營業大貨車，在臺北縣自強路、重陽路口，因「駕
    駛執照吊扣期間駕駛汽車，且酒精濃度超過標準違規」，經
    警攔檢舉發，而依道路交通管理處罰條例第35條第3 項之規
    定裁處罰鍰新臺幣6 萬元，吊銷駕駛執照，並禁考3 年等情
    ，有舉發違反道路管理事件通知單、原處分機關駕駛執照（
    吊扣）執行單及原處分機關96年9 月13日北監營字第裁40-C
    000000 00 號裁決處分書各一件在卷可稽。
四、異議人雖以前詞聲明異議，於本院調查時並陳稱：車輛不是
    伊開的，而是伊老闆羅立生駕駛的，當時因車輛的方向燈故
    障，伊是在檢修車輛線路，且車輛是屬於靜止狀態，只有發
    動電源用於檢修線路，引擎並沒有發動云云。惟查：證人即
    本案舉發警員賴林賢於本院調查時具結證稱：「當時我們是
    依據警政署規劃的舉發勤務於三重市○○路與自強路口設置
    攔截點，異議人當時有駕駛本件營業大貨車，看到我們的攔
    截點後他就靠邊停，不敢往前開，因為我們基於路口不能停
    車，所以我們就上前盤查，發現異議人當時坐在駕駛座，副
    駕駛座有另一位比較瘦的人，之後我們就請異議人下車，且
    請他出示證件，但異議人說他沒有帶證件，他直接講他叫『
    高政勝』，我們請他配合測試酒測值，測得結果是0.78超過
    標準值，我們就告知異議人他涉及公共危險請他真我們到派
    出所製作筆錄，他有配合到派出所，……，我們要陪他到家
    裡取身分證，他才說他身上有身分證，是因為他沒有駕照，
    才會冒用朋友的名字年籍資料應訊，……，至製作完筆錄之
    後才把被舉發人之名字改為甲○○」等語，核與證人即查獲
    本案另一警員吳恭鋒於臺灣板橋地方法院檢察署96年度偵字
    第24121 號偵查中具結證稱：「96.9.11 晚上9 點多我們在
    自強路及重陽路口執行酒駕勤務，被告及羅立生一起開貨車
    行駛中，在我們臨檢點前三十公尺左右停車，因為有些駕駛
    看到路檢就會提前停車或是直接轉走，所以當時我是站在路
    口執行勤務，看到該車輛提前停駛，我就上前盤查，當時被
    告甲○○坐在正駕駛座，我走過去時車子還在發動中，之後
    我就對甲○○進行酒測」等語相吻合（見卷附之上開偵查卷
    96年10月31日訊問筆錄影本）。雖證人羅立生於檢察官偵查
    中證稱：查獲當日是伊駕車至查獲地點，伊下車收帳，而請
    被告在正駕駛座顧車，而員警查獲時，伊已回到車上，並且
    聊天過了7 至8 分鐘後，員警才來臨檢云云（見卷附同上訊
    問筆錄及96年10月25日訊問筆錄影本）。然上開車號450-HM
    營業大貨車苟僅係停放於路邊，並處於靜止之狀態，何以執
    行勤務警員會無端對該車進行臨檢？況證人賴林賢、吳恭鋒
    均係第一線之執法警員，與被告並無嫌隙，衡情應無設詞捏
    造誣指被告違規之虞？是前開被告之異議理由及證人羅立生
    於偵查中之證詞，均非事實，委無足採。此外，異議人因本
    件酒後不能安全駕駛汽車之行為，同時觸犯刑法第185 條之
    3 之公共危險罪，經檢察官聲請簡易判決處刑後，業經本院
    以96年度交簡字第2409號刑事判決判處異議人拘役55日，如
    易科罰金以1,000 折算1 日，亦有刑事判決一份在卷可考，
    是異議人於前開時、地，有「駕駛執照吊扣期間駕駛汽車，
    且酒精濃度超過標準違規」之違反處罰條例之行為，應可認
    定。
五、原處分機關因而依道路交通管理處罰條例第35條第3 項規定
    ，裁處異議人罰鍰新臺幣6 萬元，吊銷駕駛執照，並禁考3
    年，核無違誤，本件異議為無理由，應予駁回。
六、據上論斷，應依道路交通管理處罰條例第87條第2 項，道路
    交通案件處理辦法第19條，裁定如主文。
中　　華　　民　　國　　96　　年　　12　　月　　31　　日
                    交通法庭  法　官   高文淵
右正本證明與原本無異
如不服本裁定應於送達後五日內向本院提出抗告狀
                              書記官   林進煌
中　　華　　民　　國　　96　　年　　12　　月　　31　　日
